【裁判字號】    99,訴,2304
【裁判日期】    991124
【裁判案由】    毒品危害防制條例
【裁判全文】
臺灣板橋地方法院刑事判決              99年度訴字第2304號
公  訴  人  臺灣板橋地方法院檢察署檢察官
被      告  黃秋明
上列被告因毒品危害防制條例案件，經檢察官提起公訴（99年度
毒偵字第2802號），本院依簡式審判程序判決如下：
    主  文
黃秋明施用第一級毒品，累犯，處有期徒刑玖月；扣案海洛因
包內之海洛因驗餘淨重共計貳點肆陸公克均沒收銷燬之；上開海
洛因之外包裝袋只、注射針筒貳支均沒收。又施用第二級毒品
，累犯，處有期徒刑陸月；扣案甲基安非他命包內之甲基安非
他命驗餘淨重共計拾肆點肆肆公克均沒收銷燬之；上開甲基安非
他命之外包裝袋只均沒收。應執行有期徒刑壹年；扣案海洛因
包內之海洛因驗餘淨重共計貳點肆陸公克、甲基安非他命包
內之甲基安非他命驗餘淨重共計拾肆點肆肆公克均沒收銷燬之；
上開海洛因、甲基安非他命之外包裝袋各只、注射針筒貳支均
沒收。
    事  實
一、黃秋明前因施用毒品案件，經本院以90年度毒聲字第3676號
    裁定送觀察、勒戒後，認有繼續施用毒品之傾向，復經本院
    以92年度毒聲字第2879號裁定令入戒治處所施以強制戒治一
    年，嗣因成效良好，再經本院以93年度毒聲字第343 號裁定
    停止戒治，所餘戒治期間付保護管束，後於民國93年9 月14
    日保護管束期滿，未經撤銷停止戒治視為執行完畢，並由臺
    灣板橋地方法院檢察署檢察官以93年度戒毒偵字第329 號為
    不起訴處分確定。然其於上開強制戒治執行完畢後五年內，
    復因於96年4 月29日施用第一級、第二級毒品案件，經本院
    以96年度訴字第2375號刑事判決分別判處有期徒刑八月、四
    月，並由臺灣高等法院以96年度上訴字第4556號刑事判決駁
    回上訴而確定；又因持有第一級毒品案件，經本院以97年度
    簡字第2326號刑事簡易判決判處有期徒刑三月確定；上開三
    案件嗣經本院以97年度聲字第5153號裁定應執行有期徒刑一
    年確定，經入監執行後，甫於98年7 月27日（起訴書誤載為
    98年7 月28日）縮刑期滿執行完畢。
二、詎黃秋明仍不知悛悔，復基於施用第一級毒品海洛因（下稱
    海洛因）及第二級毒品甲基安非他命（下稱甲基安非他命）
    之犯意，於99年3 月21日下午6 時許，在臺北縣三重市○○
    路之二二八公園廁所內，以將海洛因粉末摻水稀釋後，再以
    針筒注入身體之方式，非法施用海洛因一次，及以將甲基安
    非他命粉末置於玻璃球吸食器內，再於其下方點火燒烤產生
    煙霧後加以吸用之方式，非法施用甲基安非他命一次。嗣於
    99年3 月21日晚間9 時許，在臺北縣三重市○○○路與安慶
    街口為警查獲，並當場扣得海洛因三包（驗餘淨重共計2.46
    公克）、甲基安非他命三包（驗餘淨重共計14.44 公克）、
    注射針筒二支（起訴書誤載為一支）等物；另經警採集尿液
    ，送驗結果呈鴉片類（嗎啡）及甲基安非他命類陽性反應，
    始悉上情。
三、案經臺北縣政府警察局三重分局報請臺灣板橋地方法院檢察
    署檢察官偵查起訴。
    理  由
一、本件被告黃秋明所犯係死刑、無期徒刑、最輕本刑為三年以
    上有期徒刑以外之罪，其於準備程序中就被訴事實為有罪之
    陳述，經法官告知簡式審判程序之旨，並聽取公訴人及被告
    之意見後，本院業已於99年9 月1 日依刑事訴訟法第273 條
    之1 第1 項之規定，合議裁定由受命法官獨任進行簡式審判
    程序，合先敘明。
二、前揭事實，業據被告於警詢、偵查及本院審理中均供承不諱
    ，而其於上開時、地為警查獲後所採尿液經送臺灣檢驗科技
    股份有限公司以EIA 酵素免疫分析法初步檢驗，再以GC/MS
    氣相層析質譜儀法確認檢驗結果，確均呈鴉片類（嗎啡）及
    甲基安非他命類陽性反應乙節，亦有該公司99年4 月2 日、
    編號：UL/2010/30622 號濫用藥物檢驗報告、姓名代碼對照
    表各一紙附卷可稽，暨毒品海洛因三包、甲基安非他命三包
    及注射針筒二支等物扣案可資佐證。前揭扣案毒品經送鑑定
    後，確實分別含有海洛因、甲基安非他命成分等情，復有法
    務部調查局濫用藥物實驗室99年6 月16日調科壹字第099230
    13200 號鑑定書、內政部警政署刑事警察局99年4 月1 日刑
    鑑字第0990040253號鑑定書各一份在卷可按，被告之自白既
    有上開證據足資補強，應堪信為真實。據此，本案事證明確
    ，被告犯行堪以認定。
三、查被告前因施用毒品案件，經本院以90年度毒聲字第3676號
    裁定送觀察、勒戒後，認有繼續施用毒品之傾向，復經本院
    以92年度毒聲字第2879號裁定令入戒治處所施以強制戒治一
    年，嗣因成效良好，再經本院以93年度毒聲字第343 號裁定
    停止戒治，所餘戒治期間付保護管束，後於93年9 月14日保
    護管束期滿，未經撤銷停止戒治視為執行完畢，並由臺灣板
    橋地方法院檢察署檢察官以93年度戒毒偵字第329 號為不起
    訴處分確定。然其於上開強制戒治執行完畢後五年內，復因
    於96年4 月29日施用第一級、第二級毒品案件，經本院以96
    年度訴字第2375號刑事判決分別判處有期徒刑八月、四月，
    並由臺灣高等法院以96年度上訴字第4556號刑事判決駁回上
    訴而確定等情，有上開裁定書、判決書及臺灣高等法院被告
    前案紀錄表各一份在卷可按。被告既曾於因施用毒品案件而
    經強制戒治執行完畢後之五年內，再犯毒品危害防制條例第
    10條第1 項、第2 項所定之施用第一級、第二級毒品罪，並
    經法院判刑確定，即屬「五年內再犯」之情形，再犯率甚高
    ，原所實施之觀察、勒戒及強制戒治已無法收其實效，此次
    再犯上開條例第10條第1 項、第2 項之罪，即應依上開條例
    第23條第2 項之規定逕予論罪科刑。
四、論罪科刑部分：
(一)按海洛因、甲基安非他命分別係毒品危害防制條例第2 條第
    2 項第1 款、第2 款所定之第一級、第二級毒品，故核被告
    所為，係犯上開條例第10條第1 項之施用第一級毒品罪及同
    條第2 項之施用第二級毒品罪。其為施用第一級毒品海洛因
    、第二級毒品甲基安非他命而持有之行為，皆為其施用之高
    度行為所吸收而不另論罪。其所犯上開二罪間，犯意各別、
    行為互殊，應予分論併罰。
(二)被告前因施用第一級、第二級毒品案件，經本院以96年度訴
    字第2375號刑事判決分別判處有期徒刑八月、四月，並由臺
    灣高等法院以96年度上訴字第4556號刑事判決駁回上訴而確
    定；又因持有第一級毒品案件，經本院以97年度簡字第2326
    號刑事簡易判決判處有期徒刑三月確定；上開三案件嗣經本
    院以97年度聲字第5153號裁定應執行有期徒刑一年確定，經
    入監執行後，甫於98年7 月27日縮刑期滿執行完畢乙節，有
    上開被告前案紀錄表一份在卷可按，其受有期徒刑執行完畢
    後五年內，故意再犯本件有期徒刑以上之各罪，皆為累犯，
    均應依刑法第47條第1 項之規定加重其刑。
(三)本院爰審酌被告前已有因施用毒品而經觀察、勒戒、強制戒
    治及論罪科刑之紀錄，業如上述，猶再犯本件施用毒品犯行
    ，可徵其悔意不深，遠離毒品之意志薄弱，惟其施用毒品係
    自戕行為，對他人法益尚無具體危害，及其施用毒品之動機
    ，所持有之毒品數量不少，暨犯罪後坦承犯行之態度等一切
    情狀，分別量處如主文所示之刑，並定其應執行之刑，以資
    懲儆。至被告為警查獲後，雖曾向證人即臺北縣政府警察局
    三重分局警官陳國裕供出其毒品來源，然因其僅能提供綽號
    及聯絡電話，在該電話停止使用後，警方無法再追查下去，
    故未能因此破獲等情，業據證人陳國裕於本院審理中證述甚
    詳，即與毒品危害防制條例第17條規定尚有未合，無從依該
    條規定減輕其刑，附此敘明。
(四)扣案海洛因三包內之海洛因（驗餘淨重共計2.46公克）、甲
    基安非他命三包內之甲基安非他命（驗餘淨重共計14.44 公
    克）分別係第一級、第二級毒品，不問屬於犯人與否，均應
    依毒品危害防制條例第18條第1 項前段規定宣告沒收銷燬之
    。至盛裝上開海洛因、甲基安非他命之外包裝袋各三只，有
    防制毒品裸露、潮濕及便於攜帶之功能，與注射針筒二支，
    均係被告所有供犯本件施用毒品犯行所用之物，業據其供承
    在卷，爰均併依刑法第38條第1 項第2 款之規定沒收之。
據上論斷，應依刑事訴訟法第273 條之1 第1 項、第299 條第1
項前段，毒品危害防制條例第10條第1 項、第2 項、第18條第1
項前段，刑法第11條前段、第47條第1 項、第51條第5 款、第38
條第1 項第2 款，判決如主文。
本案經檢察官陳旭華到庭執行職務。
中    華    民    國    99    年    11    月    24    日
                  刑事第九庭  法  官 張紹省
上列正本證明與原本無異。
如不服本判決，應於判決送達後10日內敘明上訴理由，向本院提
出上訴狀 (應附繕本) ，上訴於臺灣高等法院。其未敘述上訴理
由者，應於上訴期間屆滿後20日內向本院補提理由書「切勿逕送
上級法院」。
                              書記官 周雅玲
中    華    民    國    99    年    11    月    24    日
附錄本案論罪科刑法條全文：
毒品危害防制條例第10條
施用第一級毒品者，處六月以上五年以下有期徒刑。
施用第二級毒品者，處三年以下有期徒刑。

司法院資訊處製作；財團法人民間司法改革基金會備份。
